【裁判字號】    89,訴,1383
【裁判日期】    890922
【裁判案由】    毒品危害防制條例
【裁判全文】
台灣台中地方法院刑事判決                        八十九年度訴字第一三八三號
    公  訴  人  臺灣台中地方法院檢察署檢察官
    被      告  甲○○
右列被告因毒品危害防制條例案件，經檢察官提起公訴（八十九年度偵字第二三九八
號），本院判決如左：
    主  文
甲○○連續施用第一級毒品，累犯，處有期徒刑壹年，扣案之第一級毒品海洛因玖拾
包（合計毛重貳拾捌點貳公克）、拾包（合計淨重肆點壹陸公克）沒收銷燬之、注射
針筒拾貳支、藥鏟壹支均沒收。
    事  實
一、甲○○前曾犯傷害及違反肅清煙毒條例等罪，經台灣高等法院台中分院定其應執
    行刑為三年六月，於民國（下同）八十六年一月三十日假釋期滿執行完畢。詎仍
    不知悔改，復於毒品危害防制條例公布施行後，因施用毒品，經本院先後裁定送
    觀察勒戒後，均認無繼續施用毒品之傾向，並經台灣高等法院台中分院及台灣台
    中地方法院檢察署檢察官分別為免刑判決及不起訴處分確定在案，竟又基於概括
    犯意，自八十九年二月十七日十四時四十分許前七十二小時內起至八十九年七月
    三十一日止，在台中縣市等地，以針筒注射之方式施用第一級毒品海洛因多次。
    嗣於八十九年二月十七日下午二時三十分許及同年五月二十九日十四時三十分許
    ，經台中縣警察局霧峰分局採尿送驗查獲，復於八十九年七月六日十一時許，在
    台中縣霧峰六股村六股公墓所駕駛之ＦＰ－八九０五號自小客車內，為警查獲，
    扣得第一級毒品海洛因九十包（總毛重二八．二公克）、藥鏟一支、注射針筒十
    一支，又於八十九年七月三十一日十四時三十分許，在台中市○○路一六七號海
    派大飯店一一０五室前為警查獲，扣得第一級毒品海洛因十包（合計淨重四．一
    六公克）、注射針筒一支。
二、案經臺中縣警察局霧峰分局報請臺灣臺中地方法院檢察署檢察官偵查起訴。
    理  由
一、訊據被告對於右開事實除八十九年二月十七日十四時四十分許前七十二小時內止
    施用海洛因部分否認外，餘均被告甲○○在本院審理中供承不諱，並有當場查獲
    之毒品海洛因九十包（合計毛重二八．二公克）、十包（合計淨重四．一六公克
    ）注射針筒十二支、藥鏟一支扣案可證，且扣案之十包白粉，經送鑑定後，均含
    海洛因成份，有法務部調查局鑑定通知書一紙在卷可憑，又被告先後為警所採集
    之尿液經送檢驗後亦呈嗎啡陽性反應，亦有台中縣衛生局檢驗尿水報告書、法務
    部調查局檢驗通知書及私立中山醫學院附設孫中山先生紀念醫院藥物濫用檢測中
    心篩檢報告各一紙附卷可稽，再者，被告前施用毒品案件，先後經本院裁定送觀
    察勒戒後，均認無繼續施用毒品之傾向，並經台灣高等法院台中分院及台灣台中
    地方法院檢察署檢察官先後為免刑判決及不起訴處分確定，此有台灣台中地方法
    院檢察署刑案資料查註紀錄表一份在卷可考，按海洛因係嗎啡經化學合成之半人
    工合成品，藥（毒）性倍於嗎啡，其經施用進入人體，藉人體解毒統之代謝作用
    而分解成藥（毒）性較低之嗎啡，故於施用海洛因之煙毒嫌犯尿液中，可檢出嗎
    啡煙毒反應；一般施用毒品，八小時內約有百分之八十量於尿水中排出，二十四
    小時後剩餘量之百分之九十再排出，七十二小時仍有微量排出，而因人體代謝差
    異（即成癮者），其代謝時間慢，故於一百二十小時內，利用較具公信力之儀器
    （如氣相層析質譜儀），仍可能被檢測出，有憲兵司令部八十年五月七日（八十
    ）鑑驗字第一七四六號函可參，故甲○○在其遭警通知前往採集尿液之前七十二
    小時內，有施用毒品海洛因之行為甚為明顯，被告空言否認自無可採，被告三犯
    施用毒品之罪證明確，犯行堪予認定。
二、被告前因施用毒品案件，先後經裁定送觀察勒戒後，均認無繼續施用毒品之傾向
    ，且先後經免刑判決及不起訴處分確定，此有台灣台中地方法院檢察署刑案資料
    查註紀錄表一份在卷可稽，故被告上開於毒品危害防制條例公布施行後，三犯施
    用第一級毒品犯行，係犯毒品危害防制條例第十條第一項之施用第一級毒品罪。
    其施用第一級毒品前、後持有第一級毒品之低度行為，應為其施用第一級毒品之
    高度行為所吸收，不另論罪。又其先後多次施用第一級毒品之行為，時間緊接，
    罪名相同，顯係基於概括犯意反覆實施，應依連續犯論以一罪，並加重其刑。公
    訴意旨固未就被告自八十九年二月十七日十七日起至同年七月三十一日止之施用
    海洛因等犯行部分起訴，惟此部分與前揭論罪科刑犯行部分，有連續犯關係，屬
    裁判上一罪，本院自得併予審酌，附此明。被告前於曾犯傷害及違反肅清煙毒
    條例等罪，經定執行刑為三年六月確定，並於八十六年一月三十日執行完畢，此
    有台灣台中地方法院檢察署刑案資料查註紀錄表一份在卷可按，五年以內再犯本
    件有期徒刑以上之罪，為累犯，應依刑法第四十七條規定遞予加重其刑。爰審酌
    被告之品行、犯罪之動機、目的、手段及犯罪後之態度等一切情狀，量處如主文
    所示之刑，以示懲儆。查獲之海洛因九十包（毛重二八．二公克）、十包（合計
    淨重四．一六公克）均係毒品，應依毒品危害防制條例第十八條第一項前段之規
    定予以宣告沒收銷燬之，另扣案之注射針筒十二支、藥鏟一支，為被告供犯罪所
    用之物，且屬被告所有，業經被告陳明在卷，爰依法併予宣告沒收之。
據上論斷，應依刑事訴訟法第二百九十九條第一項前段、毒品危害防制條例第十條第
一項、第二十條第三項、第十八第一項前段、刑法第十一條前段、第五十六條、第四
十七條、第三十八條第一項第二款，判決如主文。
中    華    民    國      八十九      年      九      月      二十二    日
                                      台灣台中地方法院刑事第二庭
                                              法  官  林  靜  芬
右正本證明與原本無異。
如不服本判決，應於判決送達後十日內向本院提出上訴狀，上訴於臺灣高等法院臺中
分院( 須附繕本 )。
                                              書記官
中    華    民    國      八十九      年      九      月      二十五    日


司法院資訊處製作；財團法人民間司法改革基金會備份。
